【裁判字號】    98,易,179
【裁判日期】    980617
【裁判案由】    違反電子遊戲場業管理條例等
【裁判全文】
臺灣宜蘭地方法院刑事判決               98年度易字第179號
公  訴  人  臺灣宜蘭地方法院檢察署檢察官
被      告  乙○○
上列被告因違反電子遊戲場業管理條例等案件，經檢察官提起公
訴（97年度偵字第2658號），本院判決如下：
    主  文
乙○○犯電子遊戲場業管理條例第二十二條之非法營業罪，處拘
役伍拾伍日，如易科罰金，以新臺幣壹仟元折算壹日。扣案電子
遊戲機「麻將台」、「水果盤」各臺台（各含IC板壹塊）及新臺
幣貳佰陸拾元，均沒收。
    犯 罪 事 實
一、乙○○為宜蘭縣礁溪鄉○○路○段131號「佳家樂便利商店」
    之負責人，其明知未依電子遊戲場業管理條例規定辦理營利
    事業登記者，不得經營電子遊戲場業，竟未經許可，自民國
    97年1月間某日起，在前開其所經營公眾得出入場所之商店
    內，擺設均屬電子遊戲機之麻將台1台、水果盤1台，並自同
    年4、5月間某日起移置於該商店倉庫內。由店員朱迎迎（經
    檢察官為緩起訴處分）負責開分，與不特定賭客對賭。其賭
    法為：麻將台部分以新臺幣（下同）100元兌換10分，水果
    盤部分以100元兌換1000分，賭客把玩後，可依電子遊戲機
    畫面出現之分數，向朱迎迎兌換金錢。嗣於97年6月17日15
    時許，俞政良（另案緩起訴）在「佳家樂便利商店」向朱迎
    迎以100元兌換10分，於倉庫內正欲把玩麻將台時，為警查
    獲，並扣得乙○○所有供犯罪使用之前開電子遊戲機（各含
    IC板1塊），及麻將台內賭資現金10元硬幣26個。
二、案經宜蘭縣政府警察局礁溪分局報請臺灣宜蘭地方法院檢察
    署檢察官偵查起訴。
    理  由
一、訊據被告乙○○對於其係「佳家樂便利商店」之負責人，並
    未依電子遊戲場業管理條例規定辦理營利事業登記，而於97
    年1月間某日將電子遊戲機麻將台、水果盤各1台擺放於「佳
    家樂便利商店」內，及自同年4、5月間某日移置於店內倉庫
    之事實，固坦承不諱，惟矢口否認有何違反電子遊戲場業管
    理條例及賭博罪之犯行，辯稱：伊自97年4月起知道警方查
    緝電子遊戲機，已將上開電子遊戲機收入倉庫，該倉庫只供
    員工進入取貨，一般人不能進入，並未對外營業或供他人把
    玩，只供員工娛樂之用，且倉庫堆放物品後，空間狹小，連
    人要站都很困難，不可能有足夠空間讓人在裡面坐著玩云云
    。然查：
 (一) 被告於97年1月至同年4、5月期間，將上開電子遊戲機置於
    「佳家樂便利商店」內供人把玩，由店員朱迎迎負責開分，
    與不特定人對賭之事實，乃據證人朱迎迎於偵查中結證稱：
    上開電子遊戲機自97年1月間起本來是放在外面給人家玩，
    伊負責開分，麻將台每10元開1分，水果盤每100元該1000分
    ，後來聽到風聲，就放到裡面，只給熟客玩，贏的話，依照
    電子遊戲機螢幕出現的數字，可以跟伊換錢等語（見97年度
    偵字第2658號偵查卷第13至14頁），及證人即賭客俞政良偵
    查中結證：確有朱迎迎前述提供賭博性電子遊戲機與賭客對
    賭事實，伊之前都是玩水果盤，都是投100元，也是跟櫃臺
    換開分，100元換1000分，本來是可以換東西，後來改成換
    錢，但伊從沒贏過等情明確（見同上偵查卷第21至22頁），
    互核大致相符，且為被告所是認，並有扣案電子遊戲機2台
    可佐，足堪認定。
 (二) 被告於97年4、5月間將上開電子遊戲機移置於「佳家樂便利
    商店」倉庫內乙節，為被告與證人即店員朱迎迎、賭客俞政
    良、查獲員警甲○○、丙○○一致陳述在卷，並有現場照片
    可資佐證，足資認定。而上開電子遊戲機移入倉庫後，仍提
    供熟客把玩，以前開方式對賭等情，除如前所述證人朱迎迎
    於偵查中結證明確外，本件警方臨檢時，上開電子遊戲機均
    係插電、螢幕開機使用中，且洽有賭客俞政良坐在麻將台前
    ，正欲把玩（尚未開始）之事實，亦據證人俞政良於警詢、
    偵查中，及查獲員警吳青海、丙○○於本院審理時分別證述
    明確（證人俞政良部分見警卷第10頁反面、同上偵查卷第22
    頁；證人吳青海部分見本院卷第21頁；證人丙○○部分見本
    院卷第37頁）。稽諸被告陳稱證人朱迎迎、俞政良與伊均無
    仇怨（見本院卷第26、42頁），而證人吳青海、丙○○尚且
    為執行公務之員警，前揭證人均無設詞誣陷被告之理，且其
    等之證詞均互核大致相符，可資採信。此外，並有扣案賭博
    性電子遊戲機2台（各含IC板1塊）及麻將台內10元硬幣26枚
    可佐，是上開倉庫為公眾得進出之公共場所，及被告自97年
    4、5月間某日起在該地點擺放電子遊戲機與人對賭之事實，
    甚屬明確，被告辯稱上開電子遊戲機移入倉庫後，即未再供
    外人把玩，僅供店內員工娛樂之用云云不足採信。被告固另
    辯稱「佳家樂便利商店」倉庫空間狹小，端無可能讓人坐在
    機前把玩電子遊戲機云云，並請求履勘現場，然查，本案查
    獲時，賭客俞政良正坐在機前欲把玩麻將台之事實，概如前
    述，況依稽查現場狀況圖及現場照片以觀（見97年度他字第
    492號偵查卷第16、19、26頁），2台電子遊戲機之間尚有一
    段距離，且電子遊戲機「水果盤」前亦確實放有椅子。證人
    丙○○亦結證稱：依本案查獲當時2台電子遊戲機擺放之位
    置，足供人進出倉庫並坐於機台前把玩，2台電子遊戲機前
    面均置有椅子等情明確（見本院卷第37頁），核與前揭現場
    照片、稽查現場狀況圖相符，被告辯稱倉庫無空間供人把玩
    電子遊戲機云云，於事實不符，無足採信，上開電子遊戲機
    擺放之距離空間，足供人坐於機前把玩之事實，既有證人及
    卷附現場照片、稽查現場圖足資證明，本件並無至現場履勘
    之必要，附此敘明。
 (三) 綜上所述，本件事證明確，被告所辯為無理由，其犯行洵堪
    認定，應予依法論科。被告另聲請傳喚證人即店員李淑娟、
    朱夢涵作證，惟上開證人於本件查獲時均不在現場，難認與
    本案有直接之關係，本院認並無傳訊之必要，併予敘明。
二、核被告所為，係違反電子遊戲場業管理條例第22條之違法經
    營電子遊戲場業罪及刑法第266條第1項前段之賭博罪。被告
    自97年1月間某日起至同年6月17日為警查獲時止，在「佳家
    樂便利商店」內及該商店倉庫之公眾得出入之場所，擺設電
    子遊戲機與不特定人對賭之行為，係於密接時地實施，各行
    為之獨立性極為薄弱，依一般社會健全觀念，在時間差距上
    ，難以強行分開，刑法評價上，以視為數個舉動之接續行為
    較為合理，應成立接續犯。又被告基於1個賭博犯意，經營
    電子遊戲場業，以電子遊戲機持續與人對賭，係以1行為觸
    犯上開2罪名，應依刑法第55條想像競合犯之規定，從較重
    之電子遊戲場業管理條例第22條之違法經營電子遊戲場業罪
    處斷。
三、爰審酌被告擺放電子遊戲機於其擔任現場負責人之「佳家樂
    便利商店」與不特定人對賭，對社會善良風氣及秩序之影響
    ；並酌以其擺放之電子遊戲機數量、擺放期間、其內所查獲
    之賭金數額；暨其犯後否認犯行，態度不佳等一切情狀，量
    處如主文所示之刑，並諭知易科罰金之折算標準。另扣案之
    電子遊戲機麻將台、水果盤各1台（各含IC板1塊）、電子遊
    戲機內賭資260元，分別係當場賭博之器具與賭檯上之財物
    ，不論是否屬犯人所有，爰依刑法第266條第2項規定宣告沒
    收。
據上論斷，應依刑事訴訟法第299條第1項前段，電子遊戲場業管
理條例第22條，刑法第11條前段、第266條第1項前段、第2項、
第55條、第41條第1項前段，刑法施行法第1條之1，判決如主文
。
本案經檢察官黃正綱到庭執行職務
中    華    民    國    98    年    6    月    17    日
                  刑事第四庭  法  官  鄧晴馨
上正本證明與原本無異。
如不服本判決，應於收受送達後10日內向本院提出上訴狀（應附
繕本）。其未敘述上訴理由，應於上訴期間屆滿後20日內補提理
由書狀於本院，上訴於臺灣高等法院。
                              書記官  林怡君
中    華    民    國    98    年    6     月    17    日
本案論罪科刑主要法條：
電子遊戲場業管理條例第22條
違反第 15 條規定者，處行為人 1 年以下有期徒刑、拘役或科或
併科新台幣 50 萬元以上 250 萬元以下罰金。


司法院資訊處製作；財團法人民間司法改革基金會備份。
